【裁判字號】    95,台抗,122
【裁判日期】    950309
【裁判案由】    假處分
【裁判全文】
最高法院民事裁定              九十五年度台抗字第一二二號
    再 抗告 人  太平洋崇光百貨股份有限公司
    法定代理人  甲  ○
    訴訟代理人  古嘉諄律師
                江如蓉律師
                林凱倫律師
                陳信瑩律師
上列再抗告人因與國泰世華商業銀行股份有限公司間聲請假處分
事件，對於中華民國九十四年十一月九日台灣高等法院裁定（九
十四年度抗更(二)字第三一號），提起再抗告，本院裁定如下：
    主  文
再抗告駁回。
再抗告訴訟費用由再抗告人負擔。
    理  由
本件原法院以：按於爭執之法律關係，為防止發生重大之損害或
避免急迫之危險或有其他相類之情形而有必要時，法院即得依當
事人聲請為定暫時狀態之處分。所謂法律關係，係指權利義務關
係而言，包括權利義務存在與否及其內容、範圍等在內。相對人
主張兩造間訂有策略聯盟合約書，約定由伊獨家發行「太平洋Ｓ
ＯＧＯ百貨聯名卡」（下稱聯名卡），再抗告人違約發行「ＳＯ
ＧＯ集利卡」（下稱集利卡），妨害伊獨家發行聯名卡之權利。
是兩造所爭執者，既為再抗告人有無獨家發行聯名卡之權利，自
係就法律關係有所爭執；且相對人已對再抗告人提起本案訴訟，
請求再抗告人不得發行集利卡或類似卡片，並不得對已發行集利
卡給予購物折扣及消費集點回饋等優惠，顯見相對人所聲請定暫
時狀態處分裁定，其本案訴訟能確定該爭執之法律關係。再相對
人之請求，屬禁止再抗告人為一定行為，非金錢請求，且相對人
業已提出聯名卡發卡量統計表，釋明因再抗告人違約發行集利卡
，致相對人之聯名卡發卡量銳減，足認相對人就定暫時狀態處分
之原因及必要性，已為相當之釋明，相對人復陳明願供擔保以代
釋明，爰衡量雙方利益後，廢棄台灣台北地方法院（下稱台北地
院）部分裁定，酌定相對人以新台幣七億五千萬元或等值之中央
政府建設公債八十六年度甲類第四期無實體公債供擔保後，於台
北地院九十三年度訴字第九四六號禁止違約行為事件之本案訴訟
判決確定前：(一)禁止再抗告人自行或委託他人發行具附件（一）
所示功能之集利卡，或發行贈品兌換內容優於附件（二）所載聯
名卡內容之卡片，或發行購物折扣優惠較附件（二）所載聯名卡
之購物折扣優惠未劣於百分之五以上之卡片。(二)再抗告人就裁定
禁止前已發行之前項集利卡持卡人或其他卡片之持卡人，不得給
予優於附件（二）所載聯名卡之贈品兌換內容，或給予較附件（
二）所載聯名卡之購物折扣優惠未劣於百分之五以上。(三)除週年
慶、年中慶及農曆過年檔期外，禁止再抗告人於未徵詢相對人是
否合辦前，自行辦理促銷活動，或於未經相對人同意前，即與其
他金融機構配合為促銷活動，經核於法洵無違誤。
按除別有規定外，關於假處分之規定，於定暫時狀態之處分準用
之；假處分所必要之方法，由法院酌定之；法院為裁定前，應使
兩造當事人有陳述之機會，民事訴訟法第五百三十八條之四、第
五百三十五條第一項、第五百三十八條第四項前段分別定有明文
。是於爭執之法律關係有定暫時狀態之必要者，假處分之方法係
由法院依職權酌定，不可逾越定暫時狀態所需要之程度，亦不可
命債務人為一時可畢之行為，惟不受債權人聲請假處分所表明方
法之拘束。債權人所表明假處分之方法適當者，法院固得從之，
若該方法為不妥當或不能執行，法院得依職權另定其他適當之假
處分方法。是原法院縱未依相對人之原聲請而另定其他適當之假
處分方法，亦非屬變更或追加請求之範疇。原法院先後於民國九
十四年八月二十六日及同年九月二十二日行調查程序，讓兩造當
事人陳述意見後，酌定上開定暫時狀態處分之方法，尚無不合。
又法院就債務人因假處分所受損害，命債權人預供擔保者，其金
額之多寡應如何認為相當，乃法院職權裁量之範圍，非當事人所
得任意指摘。再抗告論旨，指摘原裁定不當，聲明廢棄，非有理
由。
據上論結，本件再抗告為無理由。依民事訴訟法第四百九十五條
之一第二項、第四百八十一條、第四百四十九條第一項、第九十
五條、第七十八條，裁定如主文。
中    華    民    國  九十五  年    三    月    九    日
                      最高法院民事第七庭
                          審判長法官  劉  延  村
                                法官  劉  福  來
                                法官  黃  秀  得
                                法官  吳  謀  焰
                                法官  李  寶  堂
      本件正本證明與原本無異
                                      書  記  官
中    華    民    國  九十五  年    三    月  二十三  日
                                                      v
                          【附件一】
                          SOGO集利卡
一購物折扣
持SOGO集利卡於全省太平洋SOGO百貨（SOGO 101）消費，與任何
付款方式，合併使用（禮券除外），立即享有購物優惠，一般商
品享9 折，折扣期間再享95折。（部分商品／特價品／粉紅標商
品／公賣品／禮券除外）。
二集點回饋
1.持SOGO集利卡消費（含使用禮券消費）滿100元即可累積1 點;
滿200元累積2點，以此類推。（結帳時立即出示卡片累積，恕不
接受事後補登。）
2.可跨店累計點數，消費總金額需當月累積，於每月月底結算，
未滿100元之餘額，不列入計算。
3.累積越多，回饋越多。可至全省太平洋SOGO百貨（SOGO 101）
貴賓廳兌換不同點數回饋禮；滿2000點可兌換太平洋SOGO禮券。
4.點數回饋禮券不定期增減或更新。
三SOGO集利卡友特招會
1.可不定時兌換SOGO集利卡卡友禮（須扣除點數）
2.每次特招會，每人每卡兌換1次。
                           【附件二】
                         SOGO百貨聯名卡
一購物折扣
憑SOGO百貨聯名卡在於全省太平洋SOGO百貨（SOGO 101）消費，
一般商品可享9折優待，拍賣期間或特價品可享95折優待。
二卡友來店禮
憑SOGO百貨聯名卡可兌換卡友來店禮。


司法院資訊處製作；財團法人民間司法改革基金會備份。
